# 陈版主，这样的情形适合做增资处理么？

提问人：skyguishen 时间：2011-03-17 09:26:19
版主及各位老师好，企业情况如下： 2009 年 12 月 31 日集团将旗下一部分净资产进行评估后设立了一个新的公司，但在 2010 年 8 月 1日新企业设立的时候，集团实际投入的资产超过了当初纳入评估范围的资产。打个比方说，当时准备用 5 个苹果投进去的，后来实际投了 8 个苹果。请教陈版及各位老师，针对这新增的资产我该如何处理呢？
我的思路是：这 3 个苹果已经入了账，我现在要做的就是补上这 3 个苹果的法律程序。所以对这新增的 3 个苹果进行评估、然后验资做增资处理。可出现的问题是，增资应当是注册资本的变动吧，这 3 个苹果的增加只相应增加了资本公积不影响注册资本，那这验资报告还如何写呢？
我是刚出道的小菜鸟，提出的问题比较幼稚，恳请陈版主及各位老师赐教！

回答人：chenyiwei
首先，集团需要明确对这多投入的 3 个苹果的处理方案，即要求子公司返还（确认为对集团的负债），还是溢价投入资本计入资本公积金处理。如果确定作为资本公积的，可以不作转增资本的处理，但是在以后如果引入外部新股东，则在作价时需考虑到这部分当初额外投入资本的因素。

回答人：chenyiwei
回复 地板 zsyrogers 的帖子你说的这种情况如果发生于国有企业，其他股东低价对国有企业增资可能被认为存在国有资产流失。 其他情况，增资价格可以由新老股东协商确定，法律上只是规定不得低于股份面值。但新股东增资价格低于原先的每股净资产的情况是很少见的，这也意味着老股东把一部分经济利益无偿让渡给了新股东，对其合理性需要作出解释。

回答人：chenyiwei
回复 8 楼 skyguishen 的帖子直接确认资本公积增加，不涉及实收资本变动的，无需办理验资程序。以后如果转增资本，则按资本公积转增资本的程序办理。